臺北高等行政法院裁定
　　　　　　　　　　　　　　　　　　 96年度聲字第00021號
聲　請　人　甲○
代　理　人　劉昌坪律師
相　對　人　臺北市政府都市發展局
代　表　人　許志堅（局長）
相　對　人　國防部後備司令部
代　表　人　余連發（司令）
代　理　人　乙○
上列當事人因眷舍事件，聲請人聲請返還提存物，本院裁定如下
：
　　主  文
臺灣臺北地方法院提存所89年度行存字第2 號提存書聲請人所提
存之世華聯合商業銀行天母分行可轉讓定期存單，面額新台幣壹
佰萬元參紙（號碼Ｄ073926- Ｄ073928）、面額新台幣伍拾萬元
壹紙（號碼Ｃ020451）、面額新台幣壹拾萬元參紙（號碼Ｂ0164
71- Ｂ016473），合計新台幣參佰捌拾萬元，准予返還。
聲請程序費用由相對人負擔。
　　理  由
一、按應供擔保之原因消滅者，或訴訟終結後，供擔保人證明已
    定20日以上之期間，催告受擔保利益人行使權利而不行使者
    ，法院應依供擔保人之聲請，以裁定命返還其提存物，民事
    訴訟法第104 條第1 項第1 款、第3 款定有明文。前開規定
    ，於其他依法令供訴訟上之擔保者準用之，並為同法第106
    條所規定。債權人如就債務人所應受之損害已供法院所定之
    擔保者，得命為假扣押，同法第526 條第2 項亦定有明文。
    又民事訴訟法第526 條之規定，於本編假扣押程序準用之。
    除別有規定外，關於假扣押之規定，於假處分準用之，行政
    訴訟法第297 條、第302 條亦有明文規定。
二、本件聲請意旨略以：聲請人前遵本院89年度全字第15號假處
    分裁定，向臺灣臺北地方法院提存所以89年度行存字第2 號
    提存書為臺北市政府國民住宅處（其業務嗣由相對人臺北市
    政府都市發展局承接）及國防部軍務局（其業務嗣由相對人
    國防部後備司令部承接）提供擔保金世華聯合商業銀行天母
    分行可轉讓定期存單，面額新台幣（下同）100 萬元3 紙（
    號碼Ｄ073926- Ｄ073928）、面額50萬元1 紙（號碼Ｃ0204
    51）、面額新台幣10萬元3 紙（號碼Ｂ016471- Ｂ016473）
    ，合計380 萬元在案。茲上開假處分案件之本案訴訟，業於
    94年2 月17日經最高行政法院94年度判字第232 號判決確定
    ，聲請人乃定20日以上之期間，催告相對人就聲請人為其提
    供之假處分擔保金行使權利，惟相對人國防部後備司令部並
    未於所定期限內提出任何損害賠償之請求。另相對人臺北市
    政府都市發展局（下稱臺北市都發局）雖主張其因假處分有
    受損害，而向臺北地方法院提起民事訴訟請求損害賠償，惟
    經該院94年度重訴字第727 號判決駁回，相對人臺北市都發
    局嗣提起上訴，亦經臺灣高等法院95年度上字第437 號判決
    駁回而告確定在案，則聲請人為相對人提供之擔保自無續予
    提存之必要，爰狀請本院裁定准予返還聲請人為相對人所提
    存之擔保金380 萬元等語。
三、經查，聲請人之上開主張，業據其提出本院89年度全字第15
    號假處分裁定、臺灣台北地方法院提存所89年度行存字第2
    號提存書、最高行政法院94年度判字第232 號判決、律師函
    、掛號郵件收件回執、臺灣臺北地方法院94年度重訴字第72
    7 號判決、臺灣高等法院95年度上字第437 號判決及民事判
    決確定證明書等件影本為證，經核臺北市都發局部分，聲請
    人催告其行使權利後，臺北市都發局因之對聲請人提出損害
    賠償訴訟，業經臺灣高等法院95年度上字第437 號判決臺北
    市都發局敗訴確定在案，足認臺北市都發局就聲請人所聲請
    之上開假處分，並無損害發生，與民事訴訟法第104 條第1
    項第1 款應供擔保原因消滅之要件相符，而國防部後備司令
    部部分，則與同條項第3 款之規定相符，從而聲請人聲請返
    還提存物，核與首揭規定尚無不合，應予准許。
四、依行政訴訟法第104 條，民事訴訟法第95條、第78條、第85
    條第1項前段，裁定如主文。
中　　華　　民　　國　　96　　年　　9 　　月     3    日
                        第一庭審判長  法  官  王立杰
                                      法  官  劉錫賢
                                      法  官　林惠瑜
上為正本係照原本作成。
如不服本裁定，應於送達後10日內向本院提出抗告狀（須按他造
人數附繕本）。
中　　華　　民　　國　　96　　年　　9 　　月　   3    日
                                      書記官  劉道文
